

FLORIS LOUËRAT

28 ans (03/07/1995)

Développeur Web en alternance avec 3W Academy

COORDONNÉES

07 72 35 94 00 floris.louerat@gmail.com 65 avenue de Colmar 67100 STRASBOURG

LinkedIn:

https://www.linkedin.com/in/floris-lou%C3%ABrat-758694129/

PROFIL PERSONNEL

De cursus scientifique, mes 5 années d'expérience dans le secteur de la restauration rapide japonaise m'ont permises d'évoluer dans un rôle à responsabilités.

Mon exigence du travail bien fait et ma capacité d'adaptation, ont contribué naturellement à développer mon leadership.

Attiré par la programmation et le web en général, j'ai décidé de me reconvertir en qualité de Développeur Web.

- Sens de la communication
- Capacité d'adaptation
- Gestion du stress
- Travail en équipe
- Sens de l'organisation
- Force de proposition
- Capacité à se remettre en question
- Gestion des priorités
- Orienté motivation/Résultats
- Esprit de responsabilité

FORMATIONS

Formation Full Stack Developer - Spécialisation Angular et Node JS

2023 - en cours - 3W Academy (télé présentiel)

1è et 2è années de licence de SFA Mathématiques & Informatiques

2015-2016 - Université de Savoie (73)

1ère année de DUT en Mesures-Physiques

2014 - IUT Annecy (74)

Baccalauréat Scientifique, spécialité mathématiques

diplôme obtenu en 2013 - Lycée Guillaume Fichet - Bonneville (74)

EXPÉRIENCE PROFESSIONNELLE

Chef de Cuisine - Sushiman

Sushi's (09/2021 à 08/2023)

- Coordonner l'activité d'une équipe
- Planifier une production selon le flux de vente prévisionnel
- Optimiser le 'Food' : respect des grammages afin d'optimiser le coût de revient
- Suivre l'état des stocks, identifier les besoins en approvisionnement et établir les commandes
- Recruter du personnel et le former aux procédures de l'établissement

Cuisinier Sushiman

Sushi Shop (11/2019 à 08/2021)

Employé Polyvalent de Restauration

Sushi's (09/2017 à 07/2019)

CENTRES D'INTÉRÊT ET COMPÉTENCES

Anglais: niveau correct

Langages de programmation: HTML, CSS,

JavaScript/Typescript

Cadres et outils de travail: Visual Studio,

Angular, React, NodeJS, Git/Github.